【裁判字號】    98,台上,2154
【裁判日期】    980423
【裁判案由】    違反毒品危害防制條例等罪
【裁判全文】
最高法院刑事判決            九十八年度台上字第二一五四號
上  訴  人  甲○○（原名阮琦雅）
上列上訴人因違反毒品危害防制條例等罪案件，不服台灣高等法
院中華民國九十八年一月十九日第二審判決（九十八年度上訴字
第一八四號，起訴案號：台灣桃園地方法院檢察署九十七年度毒
偵字第一五九二號），提起上訴，本院判決如下：
    主  文
上訴駁回。
    理  由
一、施用第一級毒品部分
按不服地方法院之第一審判決而上訴者，應向管轄第二審之高等
法院為之。而第二審上訴書狀應敘述具體理由，第二審法院認為
上訴書狀未敘述理由者，應以判決駁回之。刑事訴訟法第三百六
十一條第一項、第二項、第三百六十七條前段分別定有明文。本
件原判決以上訴人甲○○（原名阮琦雅）因施用第一級毒品案件
，提起第二審上訴，其上訴書狀未敘述具體理由，因認其上訴違
背法定要件，爰不經言詞辯論，逕行判決駁回，已詳敘憑以認定
之理由。從形式上觀察，並無任何違背法令之處。而警方在查緝
徐榮禧、劉世永毒品案件搜索時，發現上訴人亦在現場，查扣多
包毒品及吸毒工具，經上訴人同意採集尿液送驗，呈嗎啡之陽性
反應，第一審為求慎重，將其尿液再囑託法務部調查局鑑定，仍
呈嗎啡之陽性反應，有台灣檢驗科技股份有限公司濫用藥物尿液
檢驗報告及該局鑑定書在卷可稽。第一審依憑上開檢驗報告及鑑
定書等證據資料調查之結果，認定其確有施用第一級毒品犯行，
所為證據之取捨及判斷，核無不合，原審予以維持，自無違法可
言。上訴意旨未依據卷證資料，具體指摘原判決如何違背法令，
置原判決之論敘於不顧，空言已戒絕毒品惡習，因在劉世永家中
飼養動物，被誤認有吸毒行為，今劉世永已自殺身亡，無法為其
申冤，上開檢驗報告不足憑採云云，難謂已符合法定上訴要件，
其上訴違背法律上之程式，應予駁回。
二、施用第二級毒品部分
刑事訴訟法第三百七十六條所列各罪之案件，經第二審判決者，
不得上訴於第三審法院。本件上訴人施用第二級毒品部分，原審
係依毒品危害防制條例第十條第二項論處罪刑，核屬刑事訴訟法
第三百七十六條第一款之案件。依首開說明，既經第二審判決，
自不得上訴於第三審法院，上訴人猶提起上訴，顯為法所不許，
應併予駁回。
據上論結，應依刑事訴訟法第三百九十五條前段，判決如主文。
中    華    民    國  九十八  年    四    月  二十三  日
                      最高法院刑事第十庭
                          審判長法官  花  滿  堂
                                法官  黃  正  興
                                法官  陳  東  誥
                                法官  林  錦  芳
                                法官  洪  昌  宏
      本件正本證明與原本無異
                                      書  記  官
中    華    民    國  九十八  年    四    月  二十七  日
                                                Ａ


司法院資訊處製作；財團法人民間司法改革基金會備份。
